臺灣新北地方法院三重簡易庭民事裁定
　　　　　　　　　　　　　　　　　 110年度重事聲字第21號
異　議　人　玉山商業銀行股份有限公司


法定代理人　黃男州　
代　理　人　陳建海　

相　對　人　傅陳冠廷
　
上列異議人因聲請對相對人強制執行，對本院司法事務官於民國
110年10月4日所為110年度司執字第113217號民事裁定提出異議
，本院裁定如下：
    主  文
原裁定廢棄。
    理  由
一、按「本法所定事件，依法律移由司法事務官處理者，除別有
    規定外，適用本節之規定。」「當事人對於司法事務官處理
    事件所為之終局處分，得於處分送達後10日之不變期間內，
    以書狀向司法事務官提出異議。但支付命令之異議仍適用第
    518條及第519條之規定。」「司法事務官認前項異議有理由
    時，應另為適當之處分；認異議為無理由者，應送請法院裁
    定之。」「法院認第1項之異議為有理由時，應為適當之裁
    定；認異議為無理由者，應以裁定駁回之。」民事訴訟法第
    240條之1及第240條之4第1、2、3項分別定有明文。
二、原裁定意旨略以：債權人（即異議人）聲請對相對人強制執
    行，未依法繳納執行費新臺幣（下同）256元，經本院命其
    於5日內補正，該命令已於民國110年9月22日送達債權人，
    惟債權人逾期迄未補正，其聲請為不合法，應予駁回等情。
三、異議意旨略以：債權人（即異議人）聲請對債務人（即相對
    人）為強制執行，經鈞院以110年度司執字第113217號執行
    事件（下稱系爭執行事件）受理後，雖鈞院以異議人未依法
    繳納執行費256元為由，裁定駁回異議人強制執行之聲請，
    惟異議人早已於110年9月10日繳納上開執行費。爰依法聲明
    異議，請求廢棄原處分等語。
四、查本件異議人聲請對相對人為強制執行，經本院以系爭執行
    事件受理後，雖經司法事務官以其未繳納執行費為由，於11
    0年9月14日命異議人於5日內補正，否則駁回聲請，惟異議
    人於司法事務官命補正前之同年月10日已繳納上開執行費，
    此有原告提出之本院司法規費繳款單為證，並有本院自行收
    納項收據在卷可稽。原處分未予審究而駁回異議人強制執行
    之聲請，於法容有未洽。異議意旨指摘原處分不當，請求廢
    棄，為有理由。爰裁定如主文所示，並發回本院民事執行處
    由司法事務官另為適當之處分。
五、爰依民事訴訟法第240條之4第3項前段，裁定如主文。
中    華    民    國   110    年    11    月    29    日
                      法  官  趙義德
以上正本係照原本作成。
如不服本裁定，應於送達後10日內，向本庭（新北市○○區○○
路0段000號）提出抗告狀並表明抗告理由，如於本裁定宣示後送
達前提起抗告者，應於裁定送達後10日內補提抗告理由書（須附
繕本）。
中    華    民    國   110    年    11    月    29    日
                      書記官 張裕昌